臺灣基隆地方法院刑事判決　　　　　　　100年度訴字第544號
公　訴　人　臺灣基隆地方法院檢察署檢察官
被　　　告　黃魏雄
上列被告因違反毒品危害防制條例案件，經檢察官提起公訴（
100 年度毒偵字第1454號），因被告所犯為死刑、無期徒刑、最
輕本刑為3 年以上有期徒刑或高等法院管轄第一審案件以外之罪
，且於準備程序進行中，被告先就被訴事實為有罪之陳述，經本
院合議庭裁定進行簡式審判程序，本院判決如下：
    主  文
黃魏雄施用第一級毒品，累犯，處有期徒刑柒月。
    事  實
一、黃魏雄前因施用毒品案件，經觀察、勒戒後，因認有繼續施
    用毒品之傾向，經本院以89年度毒聲字第1432號裁定令入戒
    治處所強制戒治，於民國89年12月11日因停止戒治接續執行
    另案徒刑，期滿未經撤銷停止戒治，於90年7 月25日執行完
    畢，並經臺灣基隆地方法院檢察署檢察官以90年度戒毒偵字
    第60號不起訴處分；復因於強制戒治執行完畢後5 年內施用
    第一、二級毒品案件，經前開檢察署檢察官以93年度毒偵字
    第327 號提起公訴，本院以93年度訴字第138 號判決判處有
    期徒刑8 月、6 月，應執行有期徒刑1 年確定；又因施用第
    一、二級毒品案件，經本院以94年度訴字第70號判決判處有
    期徒刑1 年、8 月，應執行有期徒刑1 年6 月確定，與前開
    93年度訴字第138 號判決所科之刑接續執行，於96年1 月22
    日假釋出監，嗣經撤銷假釋，由本院依據中華民國96年罪犯
    減刑條例之規定，就上開93年度訴字第138 號及94年度訴字
    第70號判決所科之刑，以96年度聲減字第870 號裁定分別減
    刑，並各定應執行有期徒刑6 月及9 月，因假釋前已執行之
    刑期逾減刑後之刑期，無庸執行殘餘刑期，以96年度聲減字
    第870 號裁定確定之日即96年8 月27日為執行完畢日。再因
    施用第一、二級毒品案件，經本院以96年度訴字第279 號判
    決判處有期徒刑8 月、5 月，應執行有期徒刑11月確定，並
    由本院依據前開減刑條例之規定，以96年度聲減字第999 號
    裁定分別減刑為有期徒刑4 月、2 月15日，應執行有期徒刑
    6 月15日；另因施用第一、二級毒品案件，經臺灣桃園地方
    法院以96年度審訴字第321 號判決判處有期徒刑10月、8 月
    ，減刑為有期徒刑5 月、4 月，應執行有期徒刑8 月確定；
    復因施用第一、二級毒品案件，經本院以96年度訴字第808
    號判決分別判處刑責，定應執行有期徒刑1 年6 月確定；又
    因施用第一級毒品案件，經本院以96年度訴字第995 號判決
    判處有期徒刑8 月確定；再因詐欺案件，經臺灣宜蘭地方法
    院以98年度簡字第138 號判決判處有期徒刑4 月確定，並由
    臺灣宜蘭地方法院就上開96年訴字第808 、995 號、96年度
    審訴字第321 號及98年度簡字第138 號判決所科之刑，以98
    年度聲更字第2 號裁定定應執行有期徒刑2 年5 月，與前述
    96年度聲減字第999 號裁定所定之執行刑接續執行，於99年
    5 月18日假釋出監，嗣因保護管束期滿未經撤銷假釋，未執
    行之刑以已執行論，於99年7 月31日執行完畢。
二、詎黃魏雄仍未戒除毒癮惡習，於100 年6 月3 日下午5 時許
    ，在位於新北市○○區○○路東泰新村26號3 樓住處，以將
    第一級毒品海洛因置放於注射針筒內，加水混合後，注射手
    臂血管之方式，施用第一級毒品。嗣其因另案，經警通知於
    100 年6 月5 日上午前往警局，並為警採集其尿液檢體送驗
    後，始悉上情。
三、案經基隆市警察局第四分局報請臺灣基隆地方法院檢察署檢
    察官偵查起訴。
    理  由
壹、程序事項
    被告黃魏雄所犯者非為死刑、無期徒刑、最輕本刑為3 年以
    上有期徒刑之罪或高等法院管轄第一審案件，其於準備程序
    進行中，先就被訴事實為有罪之陳述，經告知其簡式審判程
    序之旨，並聽取公訴人、被告之意見後，本院合議庭依刑事
    訴訟法第273 條之1 第1 項之規定，裁定由受命法官獨任以
    簡式審判程序進行本案之審理。
貳、實體事項
一、事實認定部分
    上開事實，業據被告於警詢、檢察事務官詢問及本院審理時
    坦承不諱，且被告為警採集之尿液檢體經送臺灣尖端先進生
    技醫藥股份有限公司檢驗，確呈海洛因代謝物嗎啡之陽性檢
    驗結果，此有該公司100 年6 月15日出具之濫用藥物檢驗報
    告及基隆市警察局第四分局偵辦毒品案件尿液檢體對照表附
    卷可稽，足認被告之自白與事實相符，本件事證明確，被告
    犯行應堪認定。
二、論罪科刑部分
（一）按毒品危害防制條例於92年7 月9 日修正公布，自93年1
      月9 日施行，其中第20條、第23條將施用毒品之刑事處遇
      程序，區分為「初犯」、「5 年內再犯」及「5 年後再犯
      」，依其立法理由之說明：「初犯」，經觀察、勒戒或強
      制戒治後，應為不起訴處分或不付審理之裁定；經觀察、
      勒戒或強制戒治執行完畢釋放後，「5 年內再犯」者，因
      其再犯率甚高，原實施之觀察、勒戒及強制戒治既已無法
      收其實效，爰依法追訴或裁定交付審理，至於經觀察、勒
      戒或強制戒治執行完畢釋放後，「5 年後再犯」者，前所
      實施之觀察、勒戒或強制戒治已足以遮斷其施用毒品之毒
      癮，為期自新及協助其斷除毒癮，仍適用「初犯」之規定
      ，先經觀察、勒戒或強制戒治之程序，從而，僅限於「初
      犯」及「5 年後再犯」2 種情形，始應先經觀察、勒戒或
      強制戒治程序，倘被告於5 年內已再犯，經依法執行觀察
      、勒戒、強制戒治或追訴處罰，縱其第3 次（或第3 次以
      上）再度施用毒品之時間，在初犯經觀察、勒戒或強制戒
      治執行完畢釋放5 年以後，已不合於「5 年後再犯」之規
      定，且因已於「5 年內再犯」，顯見其再犯率甚高，原實
      施觀察、勒戒或強制戒治，已無法收其實效，應依該條例
      第10條處罰（最高法院95年第7 次、97年第5 次刑事庭會
      議決議、98年度台非字第211 號、99年度台非字第277 號
      判決可資參照）。本件被告前因施用毒品案件，經觀察、
      勒戒後，因認有繼續施用毒品之傾向，經本院以89年度毒
      聲字第1432號裁定令入戒治處所強制戒治，於89年12月11
      日因停止戒治接續執行另案徒刑，期滿未經撤銷停止戒治
      ，於90年7 月25日執行完畢，並經前開檢察署檢察官以90
      年度戒毒偵字第60號不起訴處分；復因於強制戒治執行完
      畢後5 年內施用第一、二級毒品案件，經前開檢察署檢察
      官以93年度毒偵字第327 號提起公訴，本院以93年度訴字
      第138 號判決判處有期徒刑8 月、6 月，應執行有期徒刑
      1 年確定，此有臺灣高等法院被告前案紀錄表在卷可稽，
      是被告於所受強制戒治執行完畢後5 年內已再犯，且經依
      法追訴處罰，足認原實施觀察、勒戒及強制戒治無法收其
      實效，縱被告本次犯行係於所受強制戒治執行完畢後5 年
      後所為，揆諸首揭說明，仍不合於毒品危害防制條例第20
      條第3 項規定之「5 年後再犯」，且因被告係於「5 年內
      再犯」，顯見其再犯率甚高，即應依法處罰。
（二）核被告所為，係犯毒品危害防制條例第10條第1 項之施用
      第一級毒品罪。被告持有第一級毒品海洛因以供施用，持
      有之低度行為應為施用之高度行為所吸收，不另論罪。
（三）被告曾受如事實欄所載之徒刑執行完畢，此有臺灣高等法
      院被告前案紀錄表在卷供參，其受徒刑之執行完畢後，再
      為本件犯行，係於5 年以內故意再犯有期徒刑以上之罪，
      為累犯，應依刑法第47條第1 項之規定加重其刑。
（四）爰審酌被告經觀察、勒戒及強制戒治，並屢經刑罰矯治後
      ，竟未戒除毒癮之惡習，而再三施用毒品，顯認缺乏戒斷
      決心，然其所為僅屬戕害自身之行為，未侵犯其他法益，
      且於警詢、檢察事務官詢問及本院審理時均坦認犯行，犯
      後態度尚屬良好等一切情狀，量處如主文所示之刑。
據上論斷，應依刑事訴訟法第273 條之1 第1 項、第299 條第1
項前段，毒品危害防制條例第10條第1 項、第23條第2 項，刑法
第11條前段、第47條第1 項，判決如主文。
本案經檢察官高永棟到庭執行職務。
中    華    民    國   100    年    8     月    26    日
                  刑事第三庭法    官  邰婉玲
以上正本證明與原本無異。
如不服本判決應於收受送達後10日內向本院提出上訴書狀，並應
敘述具體理由；其未敘述上訴理由者，應於上訴期間屆滿後20日
內向本院補提理由書（均須按他造當事人之人數附繕本）「切勿
逕送上級法院」。
中    華    民    國   100    年    8     月    26    日
                            書 記 官  蘇鈺婷
附錄論罪法條：
毒品危害防制條例第10條第1 項
施用第一級毒品者，處 6 月以上 5 年以下有期徒刑。